it: Effetto del mascara: Tintura; Incurvante; Definizione; Elasticità; Fissaggio; Glitter; Illuminante; Idratazione; Allungamento; Nutriente; Rimpolpante; Precisione; Protezione; Rivitalizzante; Rinforzante; Infoltimento; Volumizzante; Altro
pt-BR: Efeito rímel: Corante; Ondulação; Definição; Elasticidade; Fixação; Brilho; Destaque; Hidratação; Alongamento; Nutritivo; Volume; Precisão; Proteção; Revitalizante; Fortificante; Espessante; Volumizador; Outro
hr-HR: Efekt maskare: Bojenje; Uvijanje; Definicija; Elastičnost; Fiksiranje; Šljokice; Isticanje; Hidracija; Produljenje; Hranjenje; Povećanje; Preciznost; Zaštita; Revitaliziranje; Jačanje; Zadebljavanje; Povećanje volumena; Ostalo
cs: Efekt řasenky: Zabarvující; Curlingový; Definující; Elasticita; Fixace; Třpytky; Zvýraznění; Hydratace; Prodlužující; Vyživující; Zvětšující; Přesná; Ochrana; Revitalizační; Posilující; Zahušťující; Zvětšující objem; Jiné
pl: Efekt tuszu do rzęs: Kolorowanie; Podkręcanie; Definicja; Elastyczność; Utrwalanie; Brokat; Podkreślająca; Nawodnienie; Wydłużenie; Odżywiający; Powiększanie; Precyzja; Pozycja; Odżywienie; Wzmocnienie; Zagęszczenie; Zwiększanie objętości; Inne
fi: Ripsivärivaikutelma: Värjäävä; Kihartava; Erotteleva; Elastisuus; Kiinnitys; Kimalle; Korostaminen; Nesteytys; Pidentävä; Ravitseva; Täyteläisyyttä lisäävä; Tarkasti levittyvä; Suojaus; Elvyttävä; Vahvistava; Paksuntava; Runsauttava; Muu
ko: 마스카라 효과: 착색; 컬링; 정의; 탄력; 고정; 반짝이; 강조; 수분 공급; 연장; 영양 공급; 플럼핑; 정도; 보호; 활력을 되찾음; 강화; 두껍게; 볼륨업; 기타
fr: Effet mascara: Colorant; Curling; Définition; Élasticité; Fixation; Paillettes; Souligne; Hydratation; Rallongement; Nourrissant; Repulpant; Pointe de précision; Protège; Revitalisant; Renforce; Épaississant; Volumisation; Autre
nl: Mascara-effect: Kleuring; Krullen; Definitie; Elasticiteit; Fixatie; Glitter; Accentuerend; Hydratatie; Verlenging; Voedend; Opvullend; Precisie; Bescherming; Revitaliserend; Versterkend; Verdikking; Volumegevend; Andere
sv: Maskaraeffekt: Färgning; Curling; Definition; Elasticitet; Fixering; Glitter; Highlighting; Hydrering; Förlängning; Närande; Plumpning; Precision; Skydd; Revitalisering; Förstärkning; Förtjockning; Volymgivande; Övrigt
pt-PT: Efeito da máscara: Coloração; Ondulação; Definição; Elasticidade; Fixação; Purpurinas; Destaque; Hidratação; Alongamento; Nutritivo; Preenchimento; Precisão; Proteção; Revitalizante; Reforço; Espessamento; Dar volume; Outro
ru: Эффект туши: Окрашивание; Подкручивание; Яркость; Эластичность; Фиксация; Блеск; Выделение; Увлажнение; Удлинение; Питание; Уплотнение; Точность; Защита; Оживление; Укрепление; Утолщение; Объем; Другое
en: Mascara effect: Coloring; Curling; Definition; Elasticity; Fixation; Glitter; Highlighting; Hydration; Lengthening; Nourishing; Plumping; Precision; Protection; Revitalizing; Strengthening; Thickening; Volumizing; Other
lt-LT: Blakstienų tušo efektas: Suteikiantis spalvą; Užriečiantis; Suteikiantis apimties; Suteikiantis lankstumo; Fiksuojantis; Blizgus; Blakstienas paryškinantis; Drėkinamasis; Ilginamasis; Maitinamasis; Apimtį didinantis; Smulkiu šepetėliu; Apsauginis; Atgaivinantis; Stiprinamasis; Tankinamasis; Apimties suteikiantis; Kita
ja: マスカラ効果: カラーリング; カーリング; 定義; 弾力; 固定; グリッター; ハイライト; 水分補給; 伸長; ナリシング; プランピング; プレシジョン; 保護; 活性化; 強化; 育毛; ボリュームアップ; その他
sl-SI: Učinek maskare: Barvanje; Vihanje; Poudarjenost; Elastičnost; Fiksacija; Bleščice; Osvetljevanje; Hidracija; Podaljšanje; Hranilno; Polnjenje; Natančnost; Zaščita; Revitalizacija; Krepitev; Odebelitev; Povečanje volumna; Drugo
vi: Hiệu ứng mascara: Sơn màu; Uốn quăn; Rõ nét; Tăng độ đàn hồi; Cố định; Óng ánh; Làm nổi bật; Cấp nước; Kéo dài; Nuôi dưỡng; Căng mọng; Chính xác; Bảo vệ; Kích thích; Làm thẳng; Làm dày; Làm phồng; Khác
el: Αποτέλεσμα μάσκαρα: Χρωματισμός; Γύρισμα; Διαχωρισμός; Ελαστικότητα; Στερέωση; Γκλίτερ; Τονισμός; Ενυδάτωση; Επιμήκυνση; Για θρέψη; Γέμισμα; Ακριβείας; Για προστασία; Για αναζωογόνηση; Για ενδυνάμωση; Για πάχυνση; Για αύξηση του όγκου; Άλλο
da: Mascara-effekt: Farvende; Krøller; Definition; Elasticitet; Fiksering; Glitter; Highlightende; Hydrering; Forlængelse; Nærende; Fyldende; Præcision; Beskyttelse; Revitaliserende; Styrkende; Fortykkende; Volumengivende; Andet
es: Efecto del rímel: Coloración; Rizado; Definición; Elasticidad; Fijación; Purpurina; Realce; Hidratación; Alargamiento; Nutritivo; Aumentador de volumen; Precisión; Protección; Revitalizante; Fortalecimiento; Engrosamiento; Voluminizador; Otros
ro-RO: Efectul rimelului: Culoare; Ondulare; Definire; Elasticitate; Fixare; Sclipici; Evidențiere; Hidratare; Alungire; Hrănire; Umplere; Precizie; Protecție; Revitalizare; Întărire; Îndesire; Volum; Altele
bg-BG: Ефект на спирала: Оцветяващ; Накъдряща; Подчертаваща; Еластичност; Фиксиране; Блясък; Акцентираща; Хидратация; Удължаваща; Подхранваща; Запълваща; Прецизност; Защита; Ревитализираща; Укрепваща; Уплътняваща; Увеличаваща обема; Други
zh-TW: 睫毛膏效果: 上色; 捲翹; 增厚; 彈性; 固定; 亮粉; 打亮; 保濕; 加長; 滋養; 豐滿; 精密; 防護; 煥發活力; 強化; 加厚; 豐盈; 其他
hu: Szempillaspirál hatása: Színezés; Göndörítés; Hangsúlyozás; Rugalmasság; Rögzítés; Csillogás; Kiemelés; Hidratálás; Hosszabbítás; Táplálás; Vastagítás; Pontos befedés; Védelem; Revitalizálás; Erősítés; Vastagítás; Volumennövelés; Egyéb
zh-CN: 睫毛膏效果: 着色; 卷曲; 突显轮廓; 弹性; 固定; 闪粉; 提亮; 保湿; 延长; 滋补; 丰盈; 精准; 保护; 焕发活力; 强化; 加厚; 丰盈; 其他
th: มาสคาร่าเอฟเฟ็กต์: เพิ่มสีสัน; เพิ่มความโค้งงอน; เพิ่มความคมชัด; ความยืดหยุ่น; ติดทน; กลิตเตอร์; เน้นให้คมชัด; ความชุ่มชื้น; เพิ่มความยาว; บำรุง; เพิ่มความโดดเด้ง; ปัดขนตาได้อย่างแม่นยำ; ปกป้อง; ฟื้นบำรุง; ช่วยให้แข็งแรง; ช่วยให้ขนตาหนาขึ้น; เพิ่มวอลลุ่มให้ขนตา; อื่นๆ
de: Mascaraeffekt: Färbend; Formend; Definition; Elastizität; Fixierung; Glitzer; Betonend; Hydration; Verlängerung; Nährend; Aufpolsternd; Präzision; Schutz; Revitalisierend; Stärkend; Verdickend; Volumengebend; Sonstiges
sk-SK: Efekt maskary: Farbenie; Curling; Definícia; Elasticita; Fixácia; Trblietavý; Zvýraznenie; Hydratácia; Predlžovanie; Výživný; Rastúci; Presnosť; Ochrana; Revitalizujúci; Posilňovanie; Zahusťovanie; Zväčšovanie objemu; Iné
tr: Maskara Etkisi: Renk; Kıvrılma; Netleştirme; Esneklik; Sabitleme; Simli; Vurgulama; Hidrasyon; Uzatma; Besleyici; Dolgunlaştırıcı; Kesinlik; Koruma; Canlandırıcı; Güçlendirici; Kalınlaştırıcı; Hacim verici; Diğer
nb: Mascaraeffekt: Fargelegging; Curling; Definisjon; Elastisitet; Fiksering; Glitter; Uthevende; Hydrering; Forlengelse; Næringsgivende; Utfyllende; Presisjon; Beskyttelse; Revitaliserende; Styrkende; Tykkende; Volumiserende; Annet